# 法人股东验资？

提问人：cwl75 时间：2011-03-30 19:07:42
新设立公司的股东之一为法人时，验资时需提交该法人的同意出资的股东会决议吗？

回答人：chenyiwei
个人理解不需要。验资所验的是被审验公司实收资本到位情况，也就是该法人股东对外应承担的责任；而其股东会决议属于该法人股东的内部文件，不具有对抗外部的效力。内部决策程序完善与否不应影响其根据已经与外部签订的合同应承担的对外法律责任。